# 请教陈版搬迁过程中发生的停工损失处理

提问人：lh_2311 时间：2016-09-21 11:59:03
陈版 您好！ 公司因厂房的政策性搬迁而发生的停工损失是计入“管理费用”合适还是“营业外支出—非正常停工损失”更为合适？为什么？谢谢！

回答人：chenyiwei
可以计入“营业外支出——非正常停工损失”，与之对应的搬迁补偿款确认为营业外收入。